【裁判字號】    99,審訴,2101
【裁判日期】    991029
【裁判案由】    毒品危害防制條例
【裁判全文】
臺灣桃園地方法院宣示判決筆錄        99年度審訴字第2101號
公  訴  人  臺灣桃園地方法院檢察署檢察官
被      告  甲○○
指定辯護人  本院公設辯護人彭詩雯
上列被告因違反毒品危害防制條例案件（起訴案號：99年度毒偵
字第3631號），於中華民國99年10月29日下午5 時許，在本院第
十四法庭宣示判決，出席職員如下：
          法  官  鍾雅蘭
          書記官  石曉芸
法官起立朗讀判決主文、犯罪事實要旨、處罰條文、附記事項，
及告以上訴限制、期間並提出上訴狀之法院，且諭知記載其內容
：
一、主  文：
    甲○○施用第一級毒品，累犯，處有期徒刑玖月，扣案之注
    射針筒支、削尖吸管貳支均沒收。
二、犯罪事實要旨：
    甲○○前於民國88年間因施用第二級毒品案件，經本院以88
    年度毒聲字第322 號裁定送觀察、勒戒後，因認有繼續施用
    毒品傾向，經本院以88年度毒聲字第927 號裁定令入戒治處
    所施以強制戒治，嗣經本院以88年度毒聲字第3704號裁定停
    止戒治併付保護管束出所，復經本院以88年度毒聲字第5568
    號裁定撤銷停止戒治，於89年8 月22日強制戒治期滿執行完
    畢，並經臺灣桃園地方法院檢察署檢察官以89年度戒偵字第
    519 號為不起訴處分確定。另有下列犯行：(一)於85年12月至
    89年9 月間因違反槍砲彈藥刀械管制條例案件，經本院以90
    年度訴字第1047號判決判處有期徒刑5 月，併科罰金3 萬元
    確定；(二)於87年間因恐嚇等案件，經本院以89年度交訴字第
    87號判決判處有期徒刑1 年確定；(三)於88年間因搶奪、竊盜
    案件，經臺灣高等法院以89年度上訴字第3947號判決分別判
    處有期徒刑1 年、7 月，應執行有期徒刑1 年5 月確定；(四)
    於88年間再因加重竊盜案件，經臺灣新竹地方法院以89年度
    易字第516 號判決判處有期徒刑1 年，上訴後，經臺灣高等
    法院以90年度上易字第3863號判決上訴駁回確定；(五)於前開
    強制戒治執行完畢後5 年內之89年間因連續施用第一、二級
    毒品案件，經本院以90年度易字第1672號判決分別判處有期
    徒刑8 月、6 月，應執行有期徒刑1 年確定；(六)於89年間又
    因加重竊盜案件，經本院以90年度易字第482 號判決判處有
    期徒刑2 年確定；上開(二)至(六)各罪刑，嗣經臺灣高等法院以
    91年度聲字第1335號裁定合併定應執行刑為有期徒刑6 年確
    定，並與上開(一)之有期徒刑5 月及罰金易服勞役33日接續執
    行，於95年6 月20日假釋併付保護管束出監，嗣遭撤銷假釋
    ，尚餘殘刑有期徒刑2 年又21日。惟於96年7 月16日中華民
    國九十六年罪犯減刑條例生效施行，上開各罪刑除有期徒刑
    2 年部分外，均經本院以97年度聲減字第173 號裁定各減刑
    二分之一，並更定應執行刑為有期徒刑3 年10月確定，惟前
    已執行超過3 年10月之有期徒刑，已無殘刑可供執行，而無
    須再予執行，然甲○○於96年7 月16日減刑條例生效前，仍
    處於撤銷假釋應執行殘刑之狀態，必該減刑條例生效後，始
    生已無殘刑而執行完畢之情形，故上開各罪所宣告之徒刑，
    其刑期應以96年7 月16日即減刑條例施行日作為執行完畢之
    日（最高法院97年度台非字第569 號、第526 號判決意旨參
    照犯）。(七)於96年間因加重竊盜案件，經本院以96年度壢簡
    字第2310號判決判處有期徒刑6 月確定；(八)再於96年間因竊
    盜案件，經本院以97年度審簡字第115 號判決判處有期徒刑
    4 月確定；(九)於96年間因詐欺案件，經本院以98年度壢簡字
    第66號判決判處有期徒刑3 月確定，上開(七)至(九)3 罪刑，嗣
    經本院以98年度聲字第2183號裁定合併定應執行刑為有期徒
    刑10月確定，除於97年5 月2 日至97年12月28日執行外，另
    於99年3 月1 日入監服刑，於99年4 月30日縮刑期滿執行完
    畢（於本案均構成累犯）。詎猶不知悔改，復基於施用第一
    級毒品海洛因之犯意，於99年7 月18日上午某許，在其桃園
    縣桃園市某不詳地點，以針筒注射方式施用海洛因1 次。嗣
    於98年7 月18日晚間11時許，在桃園縣八德市○○路1356巷
    2 號前，為警盤查他案犯罪嫌疑人時逃跑並自身上掉落竊得
    贓物而形跡敗露，為警查獲，並自他案犯罪嫌疑人張淑瑤身
    上扣得被告甲○○寄放其所有供（非專供）施用海洛因所用
    之注射針筒3 支、削尖吸管2 支。
三、處罰條文：
    毒品危害防制條例第10條第1 項，刑法第11條前段、第47條
    第1 項、第38條第1 項第2 款。
四、附記事項：
    扣案之粉末檢品1 包（驗餘淨重0.88公克），經送驗結果未
    發現含法定毒品成分，此有法務部調查局濫用藥物實驗室99
    年8 月23日調科壹字第099230188 號鑑定書影本1 紙在卷可
    稽，並非違禁物，且本院復無證據證明係被告供本件犯罪所
    用之物，自不得宣告沒收銷燬，附此敘明。
五、協商判決除有刑事訴訟法第455 條之4 第1 項第1 款於本訊
    問程序終結前，被告撤銷協商合意或檢察官撤回協商聲請者
    ；第2 款被告協商之意思非出於自由意志者；第4 款被告所
    犯之罪非第455 條之2 第1 項所定得以協商判決者；第6 款
    被告有其他較重之裁判上一罪之犯罪事實者；第7 款法院認
    應諭知免刑或免訴、不受理者情形之一，及違反同條第2 項
    「法院應於協商合意範圍內為判決；法院為協商判決所科之
    刑，以宣告緩刑或2 年以下有期徒刑、拘役或罰金為限」之
    規定者外，不得上訴。
六、如有前述例外得上訴之情形，又不服本件判決，得自收受判
    決送達後10日內，向本院提出上訴書狀，上訴於第二審法院
    。
中    華    民    國    99    年    10    月    29    日
                        刑事庭  法  官  鍾雅蘭
                                書記官  石曉芸
以上正本證明與原本無異。
中    華    民    國    99    年    10    月    29    日
                                書記官  石曉芸
附錄本案論罪科刑依據之法條：
毒品危害防制條例第10條
施用第一級毒品者，處6 月以上5 年以下有期徒刑。
施用第二級毒品者，處3 年以下有期徒刑。

司法院資訊處製作；財團法人民間司法改革基金會備份。
